【裁判字號】    90,交聲,89
【裁判日期】    901207
【裁判案由】    違反道路交通管理處罰條例聲明異議
【裁判全文】
臺灣臺北地方法院交通事件裁定                      九十年度交聲字第八十九號
    異議人即
    受處分人  甲○○
右列受處分人因違反道路交通管理處罰條例案件，對於臺北市交通事件裁決所中華民
國九十年一月十日所為之處分( 原處分案號：北市裁三字第駕裁22-ABV492482號 )聲
明異議，本院裁定如左：
        主      文
原處分撤銷。
        理      由
一、原處分意旨略以：受處分人於八十九年十一月卅日晚八時五分許，駕駛一輛車牌
    BDB-752 號重型機器腳踏車，行經興隆路三段、辛亥路交岔路口( 移送書誤載：
    興華路口 )，為臺北市政府警察局文山第二分局興隆派出所執勤員警林受儒攔停
    稽查，因未出示駕駛執照，以其有違反行為時「道路交通管理處罰條例」第二十
    一條第一項第一款( 未領有駕駛執照駕車 )規定而掣單( 北市警交大字第ABV492
    482 號 )當場舉發交予受處分人簽收。嗣因受處分人依規定到案提出申訴，經原
    處分機關查明受處分人已於八十二年九月十八日考領有重型機車駕駛執照，惟其
    並未依「道路交通安全規則」第五十二條規定，於有效期限( 六年 )屆滿前後一
    個月內，向公路監理機關申請換領新照( 按受處分人係於八十九年十二月四日始
    換發新照 )，受處分人擁有之駕駛執照逾期未換領，遂於九十年一月十日改依「
    道路交通管理處罰條例」第二十二條第一項第六款( 持逾期之駕駛執照駕車 )規
    定裁處新臺幣一千八百元罰鍰之處分。
二、受處分人即異議人甲○○固不否認其駕駛車牌BDB-752 號重型機器腳踏車於前揭
    時地為警攔停稽查時未隨身攜帶駕駛執照，且不否認其於八十二年九月十八日考
    領之重型機車駕駛執照已經逾期未換領新照，惟辯稱其已於八十九年十二月四日
    換領新照，應改依「道路交通管理處罰條例」第二十五條第三款( 駕駛車輛未隨
    身攜帶駕駛執照 )處罰云云。經查：受處分人甲○○於八十二年九月十八日即已
    考領有重型機車駕駛執照，有其於八十九年十二月四日換領之新照影本一紙在卷
    可稽，是其駕駛車牌BDB-752 號重型機器腳踏車於前揭時地為警攔停稽查時，應
    係「未隨身攜帶駕駛執照」而非執勤員警舉發之「無照駕駛」，至為灼然。惟查
    受處分人當時所擁有但未隨身攜帶之重型機車駕駛執照係已逾期未依限期申請換
    發之駕駛執照，則受處分人應另有違反「道路交通管理處罰條例」第二十五條第
    二款( 駕駛執照不依長期申請換發 )之行為。原處分機關逕自改依「道路交通管
    理處罰條例」第二十二條第一項第六款( 持逾期之駕駛執照駕車 )規定裁罰，核
    與實際違規情形不符。本件聲明異議意旨未論及，惟原處分既有前揭可議，本院
    自無從維持而應予撤銷，應另由原處分機關為適法之裁罰，以資適法。
據上論斷，應依道路交通案件處理辦法第二十條前段，裁定如主文。
中      華      民      國     九    十     年    十二    月     七     日
                          臺灣臺北地方法院交通法庭
          法  官    鍾  華
右正本證明與原本無異。
如不服本裁定，應於裁定送達後五日內向本院提出抗告狀。
                                          書記官    劉芸珊
中      華      民      國     九    十     年    十二    月     六     日


司法院資訊處製作；財團法人民間司法改革基金會備份。
